【裁判字號】    99,交聲,301
【裁判日期】    990211
【裁判案由】    聲明異議
【裁判全文】
臺灣臺中地方法院交通事件裁定        99年度交聲字第301號
原處分機關    交通部公路總局臺中區監理所豐原監理站
聲明異議人
即受處分人    甲○○
上列異議人即受處分人因違反道路交通管理處罰條例案件，對於
交通部公路總局臺中區監理所豐原監理站民國98年12月11日所為
之處分（豐監稽違字第裁63-A00000000號裁決書），聲明異議，
本院裁定如下：
    主    文
異議駁回。
    理    由
一、原處分機關係以：聲明異議人即受處分人甲○○（下稱受處
    分人）騎乘之車牌號碼M9R-256號重型機車，於民國98年9月
    15日上午6時48分許，在臺北市大安區市○○道○段214號前
    ，因行車速度超過規定之最高時速20公里以上未滿40公里（
    限速為時速40公里，經測定時速為62公里），為臺北市政府
    警察局交通警察大隊逕行舉發，並由原處分機關依道路交通
    管理處罰條例第40條之規定，逕行裁處受處分人罰鍰新臺幣
    （下同）1400元，並記違規點數1點，與法尚無不合等語。
二、受處分人聲明異議意旨略以：本件舉發照片除其上開機車外
    ，尚有另一部車輛顯示於照片中，如照片中有二部以上車輛
    ，應該有二張照片才能證明二車皆超速，不能僅因測速照相
    有照到其機車，即認定其有駕駛車輛超速之違規等語，請求
    撤銷原處分云云。
三、按汽車駕駛人，行車速度，超過規定之最高時速，或低於規
    定之最低時速，除有第43條第1項第2款情形外，處新臺幣12
    00元以上2400元以下罰鍰；汽車駕駛人有下列各款所列條款
    之一者，除依原條款處罰外，並予記點：一、有…第四十條
    …情形之一者，各記違規點數1點。為道路交通管理處罰條
    例第40條、第63條第1項第1款定有明文。
四、經查，受處分人騎乘車牌號碼M9R-256號重型機車，於98年9
    月15日上午6時48分許，在臺北市大安區市○○道○段214號
    前，因該路段規定之行車速限為時速40公里，而經以雷達測
    速儀器測得受處分人上開重型機車之行車速度為時速62公里
    ，超過規定之最高時速20公里以上未滿40公里，為臺北市政
    府警察局交通警察大隊逕行舉發等情，有臺北市政府警察局
    舉發違反道路交通管理事件通知單、違規舉發照片附卷可稽
    。受處分人雖否認有違規情事，並以前詞置辯。惟查，本件
    設置於舉發路段之測速儀器，為微電腦雷達波型測速照相器
    ，其儀器測速原理，為每次採證一幀，以斜角45度發射，最
    遠可達50公尺，可採證4線車道；相機光圈為速度千分之一
    秒，以斜角依序掃描；相片上顯示：年、月、日、時間、當
    時速度、路段名稱及速限標準；另如採證照片顯示有2臺車
    以上，再依據「去向車左判斷表」【即將判斷表放在相片上
    面，判斷左右下方有斜線A和B，先分別對準相片左右下角，
    相片的底線與判斷表之橫線（虛線）平行；相片上顯示速度
    之被測車輛後半部會在判斷表斜線區域內顯示出來】雷達波
    涵蓋範圍比對後，顯示於判斷表斜線區域內者，即屬違規車
    輛等情，此有臺北市政府警察局大安分局99年1月21日北市
    警安分交字第09930308400號函、去向車左判表說明存卷可
    按。又該舉發路段之雷達測速儀，係於98年7月22日經經濟
    部標準檢驗局檢定合格（檢定合格單號碼：MOGA0000000A，
    MOGA0000000B），有效期間至99年7月31日等情，亦有經濟
    部標準檢驗局雷達測速儀檢定合格證書1紙附卷可稽，則其
    準確性應屬高度可信。再查，本件違規舉發照片固除受處分
    人之M9R-256號重型機車外，尚有車號9596-MP號自用小客車
    顯示於照片中，然經以「去向車左判斷表」放置於採證照片
    比對結果，僅受處分人之上開MR9-256號重型機車顯示於判
    斷表斜線區域，是以受處分人騎乘之上開機車確係本件雷達
    測速照相測得之違規車輛無訛。受處分人雖辯稱：如照片中
    有2部以上之車輛，應該有2張照片才能證明2輛車皆超速云
    云。而查，本件舉發照片左上角顯示之9596-MP自用小客車
    並無違規超速，亦無就9596-MP號自用小客車之違規舉發照
    片等情，有臺北市政府警察局大安分局99年2月10日北市警
    安分交字第09930405400號函意旨在卷可參。而衡情，倘若
    顯現於上開違規舉發照片之其他車輛無超速之違規，自無為
    雷達測速照相儀攝得違規超速之情形，即無受處分人所稱應
    有2張測速照相之餘地。再者，本件倘若係9596-MP號自用小
    客車超速違規，而非受處分人之M9R-256號之機車超速違規
    ，則依據前速雷達測速儀之測速照相原理，該9596-MP號自
    用小客車應會落在「去向車左判斷表」雷達波涵蓋範圍之斜
    線區域，然而，本件係受處分人之M9R-256號機車，經以「
    去向車左判斷表」比對結果，顯示於判斷表之斜線區域，而
    非9596-MP號自用小客車，足徵，本件確係受處分人騎乘之M
    9R-256號機車有超速之違規，應可認定。是以受處分人雖辯
    稱，違規舉發照片上有2輛車，無法證明係哪一部超車云云
    ，顯係卸責之詞，無足採信。
五、綜上所述，受處分人確有於前揭時、地超速違規之事實，受
    處分人所執異議理由，並無可採。從而，原處分機關依道路
    交通管理處罰條例第40條、第63條第1項，裁處受處分人罰
    鍰1400元，並記違規點數1點，並無違誤。是本件異議為無
    理由，應予駁回。
據上論斷，應依道路交通管理處罰條例第87條第2項、道路交通
案件處理辦法第19條，裁定如主文。
中    華    民    國    99    年    2    月      11  日
                        交通法庭  法  官  李慧瑜
上正本證明與原本無異。
如不服本裁定，應於裁定送達5日內向本院提出抗告狀。
                                  書記官  張雅慧
中    華    民    國    99    年    2    月      11  日

司法院資訊處製作；財團法人民間司法改革基金會備份。
